【裁判字號】    98,審訴,5584
【裁判日期】    990108
【裁判案由】    回復原狀等
【裁判全文】
臺灣臺北地方法院民事裁定            98年度審訴字第5584號
原      告  乙○○
被      告  中國信託商業銀行股份有限公司
法定代理人  丙○○○○
被      告  甲○○
上列當事人間請求回復原狀等事件，本院裁定如下：
    主  文
本件移送臺灣士林地方法院。
    理  由
一、按訴訟之全部或一部，法院認為無管轄權者，依原告聲請或
    依職權以裁定移送於其管轄法院，民事訴訟法第28條第1項
    定有明文。又訴訟，由被告住所地之法院管轄。另因契約涉
    訟者，如經當事人定有債務履行地，得由該履行地之法院管
    轄；因侵權行為涉訟者，得由行為地之法院管轄。而共同訴
    訟之被告數人，其住所不在一法院管轄區域內者，各該住所
    在地之法院俱有管轄權。但依第4條至前條規定有共同管轄
    法院者，由該法院管轄，此於民事訴訟法第1條第1項、第12
    條、第15條及第20條亦有明文。由此觀之，關於共同訴訟之
    普通審判籍，僅於無民事訴訟法第20條但書規定之特別審判
    籍適用餘地時，方有其適用，若有特別審判籍存在時，原告
    自應向該特別審判籍所在地之法院起訴。
二、本件原告起訴主張：伊經由被告甲○○之不當推介、誘導始
    進行投資，而向被告中國信託商業銀行股份有限公司（下稱
    中國信託銀行）投資連動債，因被告未盡善良管理人之注意
    義務，隱匿高風險，致伊受其等之詐欺而為投資之意思表示
    而受有損害，先位聲明主張契約因意思表示未合致而不成立
    ，若認契約成立，則主張撤銷契約回復原狀或解除契約回復
    原狀，備位聲明則依民法委任、侵權行為、違反信託法等規
    定，請求被告連帶賠償損害等語。
三、經查，本件原告起訴之被告中國信託銀行及甲○○，其主營
    業所所在地及居住所分別在臺北市信義區及臺北市士林區，
    分屬本院及臺灣士林地方法院（下稱士林地院）所管轄，依
    民事訴訟法第20條本文規定，上開法院固俱有管轄權。惟依
    原告主張之事實，其係經由被告甲○○之不當推介、誘導，
    而向被告中國信託銀行投資連動債，致受有損害，而被告甲
    ○○任職於被告中國信託銀行天母分行，復經起訴狀載明，
    本件之契約債務履行地、侵權行為之行為地顯然在被告甲○
    ○所屬之分行，則契約債務履行地、侵權行為地在士林地院
    管轄區域內，堪予認定。揆諸前開說明，本件自應由因契約
    涉訟、侵權行為涉訟之特別審判籍管轄法院即士林地院管轄
    ，而無民事訴訟法第20條本文規定，共同訴訟特別審判籍適
    用之餘地。爰依職權將本件移送於士林地院。
四、依首開法條裁定如主文。
中    華    民    國    99    年    1     月    8     日
                  民事第六庭    法  官  許純芳
以上正本係照原本作成
如對本裁定抗告須於裁定送達後10日內向本院提出抗告狀，並繳
納抗告費新臺幣1,000元
中    華    民    國    99    年    1     月    8     日
                                書記官  陳怡君

司法院資訊處製作；財團法人民間司法改革基金會備份。
